---
title: "Taller_Sesion_4"
author: "Joshua Kock"
date: "2/14/2019"
output: html_document
---

```{r setup, include=FALSE}
knitr::opts_chunk$set(echo = TRUE)
```

Cargar paquete tidyverse
```{r}
#insertar codigo
```

Cargar base de datos: https://github.com/vizual-wanderer/6071402_Electiva_II/raw/master/Base_datos_electiva/wwlist_merged.RData
```{r}
load(url("https://github.com/vizual-wanderer/6071402_Electiva_II/raw/master/Base_datos_electiva/wwlist_merged.RData"))
```

# Pregunta 1
- Cuente el numero de observaciones que tienen NA para la variable `state`
- Usando `filter()` descarta todas las observaciones que tienen NA para la variable `state`.
- Usando `mutate()` y `if_else()`, crea una [y guarda] 0/1 variable `en_estado`que sea igual a 1 si el estado es igual a Washington y 0 de lo contrario.
- Investigue los valores de la nueva variable `en_estatado`, confirme de que esta variable no tenga valores perdidos (codigo).

```{r}

```

# Pregunta 2
- Cuente la cantidad de observaciones donde el valor de `pop_total_zip` es igual a 0.
- Cuente la cantidad de observaciones donde el valor de `pop_total_zip` es igual a NA
- Descarte las observaciones donde el valor de `pop_total_zip` es igual a 0
∗ NOTA: no descartare observaciones donde el valor de pop_total_zip sea igual a NA
tiene que asignar a la base de datos wwlist

```{r}

```

# Pregunta 3.
Elimine las observaciones que tengan los siguientes valores para la variable `state`: "AP", "MP": estos valores se refieren a territorios o son errores, asigne estos resultados a wwlist.

```{r}

```

# Pregunta 4. 
Investigue la variable de raza / etnicidad, variable `ethn_code` de la siguiente manera: 
- ¿Qué "tipo" de variable es?
- crear una tabla de frecuencias
- contar el numero de valores de NA

```{r}

```

# Pregunts 5.

NOTA: EN ESTA PREGUNTA, LE DOY LAS RESPUESTAS; TODO LO QUE TIENES QUE HACER ES EJECUTAR EL SIGUIENTE CODIGO CHUNK.

La variable `ethn_code` combina asiaticos, nativos hawaianos e isleños del Pacífico en una categoría. 
Para ser coherente con la variable de nivel de perspectiva `ethn_code`, creamos una variable `pop_api_zip` igual a la suma de `pop_asian_zip` y `pop_nativehawaii_zip`.

Siguiremos estos pasos:
- verifique cuantos valores perdidos tienen las "variables de entrada" `pop_asian_zip` y `pop_nativehawaii_zip`
- crear la nueva variable
- Verifique el valor de la nueva variable para las observaciones que tenían valores faltantes en las variables de entrada 
- borre las variables de entrada.

```{r}
#investigar la variable 
wwlist %>% 
  filter(is.na(pop_asian_zip)) %>% 
  count()

wwlist %>% 
  filter(is.na(pop_nativehawaii_zip)) %>% 
  count()

#Crear variable:
wwlist <- wwlist %>%
  mutate(
    pop_api_zip = pop_asian_zip + pop_nativehawaii_zip
    )

#comprobar el valor de la nueva variable; y verifica el valor de la nueva variable contra el valor de referencia.
wwlist %>% 
  filter(is.na(pop_api_zip)) %>% 
  count() 

wwlist %>% 
  filter(is.na(pop_asian_zip)) %>% 
  count(pop_api_zip) 

wwlist %>% 
  filter(is.na(pop_nativehawaii_zip)) %>%
  count(pop_api_zip) 

#quitar variable
wwlist <- wwlist %>% 
  select(-pop_asian_zip,-pop_nativehawaii_zip)
```

# Pregunta 6.
Siga los mismos pasos anteriores para crear una variable `pop_api_state `a partir de las variables de entrada: `pop_asian_state` y `pop_nativehawaii_state`.
```{r}

```

# Pregunta 7.
NOTA: EN ESTA PREGUNTA, LE DOY LAS RESPUESTAS; TODO LO QUE TIENES QUE HACER ES EJECUTAR EL SIGUIENTE CODIGO CHUNK

A continuacion, usaremos las medidas a nivel de código postal de la cantidad de personas por raza / etnia para crear medidas a nivel de código postal del porcentaje de personas por raza / etnia

- Antes de crear las nuevas variables, investigue la presencia de observaciones faltantes en las variables de entrada. 
- Despues crear una nueva variable que sea el porcentaje.

```{r}
#mostrar nombres de las variables que terminan en zip.
wwlist %>% 
  select(ends_with("_zip"),-med_inc_zip) %>%
  names()

#Investigue los datos perdidas de las variables de entrada.
wwlist %>% 
  filter(is.na(pop_total_zip)) %>% 
  count()

wwlist %>% 
  filter(is.na(pop_white_zip)) %>% 
  count()

wwlist %>% 
  filter(is.na(pop_black_zip)) %>% 
  count()

#crear nueva variable
#Nota estamos multiplicando para obtener porcentajes en lugar de proporciones.
wwlist <- wwlist %>% 
  mutate(
    pct_white_zip = pop_white_zip/pop_total_zip*100, 
    pct_black_zip = pop_black_zip/pop_total_zip*100, 
    pct_latinx_zip = pop_latinx_zip/pop_total_zip*100, 
    pct_nativeam_zip = pop_nativeam_zip/pop_total_zip*100, 
    pct_multirace_zip = pop_multirace_zip/pop_total_zip*100, 
    pct_otherrace_zip = pop_otherrace_zip/pop_total_zip*100, 
    pct_api_zip = pop_api_zip/pop_total_zip*100
)

```

# Pregunta 8.
Siga los mismos pasos anteriores para crear medidas a nivel estatal del porcentaje de personas por raza / etnia. 
NOTA: variables terminan en `state` ej: `pop_total_state`
```{r}

```

#Pregunta 9.
Usando la funcion `recode()` dentro de `mutate()`, cree una variable llamada `ethn_race` que recodifique la variable de entrada `ethn_code` de la siguiente manera:
∗ “american indian or alaska native” = “nativo_am”,
∗ “asian or native hawaiian or other pacific islander” = "api", 
“black or african american” = "afro_americano",
∗ “cuban” = “latino”,
∗ “mexicano / mexicano americano” = “latino”,
∗ “not reported” = "no_reportado",
∗ “other-2 or more” = “multiracial”,
∗ “other spanish/hispanic” = “latino”,
* "puerto rican” = “latino”,
* “white”  = “blanco”

Verificar que quedo bien agrupando por `ethn_race` y contar la variable nueva.
```{r}

```

CORRER EL SIGUENTE CODIGO PARA CREAR LAS VARIABLE FALTANTES.
```{r}
wwlist <- wwlist %>%
  mutate(
    nativeam_stu = ifelse(ethn_race == "nativo_am",1,0),
    api_stu = ifelse(ethn_race == "api",1,0),
    black_stu = ifelse(ethn_race == "afro_americano",1,0),
    latinx_stu = ifelse(ethn_race == "latino",1,0), 
    multirace_stu = ifelse(ethn_race == "multiracial",1,0), 
    white_stu = ifelse(ethn_race == "blanco",1,0), 
    notreported_stu = ifelse(ethn_race == "not_reportado",1,0)
)
```

# Pregunta 10.
Agrupando por la variable `in_state`, utiliza `Summarize()` para crear las siguiente variable:
- tot_prosp: un recuento del numero de prospectos adquiridos.
```{r}

```

# Pregunta 11.
Agrupando por la variable `in_state`, utiliza `Summarize()` para crear las siguientes variables:
- tot_prosp: un recuento del numero de prospectos adquiridos.
- blanco: un recuento del numero de prospectos blancos adquiridos, basado en la variable `white_stu`.
```{r}

```

# Pregunta 12.
En esta pregunta, compararemos el ingreso mediano por codigo postal de los prospectos con el ingreso mediano en los estados en los que viven. 
Para responder a esta pregunta, agrupe por `state` y use `summarize()` para crear las siguientes medidas:
* tot_prosp: un conteo de numero de prospectos.
* med_inc_zip_stu: el valor promedio de la variable `med_inc_zip` para cada grupo.
* med_inc_state: el primer valor de la variable `med_inc_state` para cada uno por grupo.
sugerencia: `nuevavariable = sum(variable_input, na.rm = TRUE)`
```{r}

```

