---
title: "Clase_inferencia_tidy"
author: "Joshua Kock"
date: "4/11/2019"
output: html_document
---

```{r setup, include=FALSE}
knitr::opts_chunk$set(echo = TRUE)
```


```{r cargar paquetes}
library(tidyverse)
library(lubridate)
library(here)
library(infer)
```

```{r}
diabetes <- read_csv("https://raw.githubusercontent.com/vizual-wanderer/6071402_Electiva_II/master/Base_datos_electiva/diabetes.csv") %>% 
  mutate(
    location = as.factor(location), #transformacion a factor
    gender = as.factor(gender),
    frame = as.factor(frame)
  )


#cargar datos de gss para ejemplo
load(url("http://bit.ly/2E65g15"))

#cargar base de cirugia general FCI
cx_general_fci <- read_csv("https://raw.githubusercontent.com/vizual-wanderer/6071402_Electiva_II/master/Base_datos_electiva/Cirugia_fci_2018_limpia.csv")
```

Quiero determinar si el promedio HbA1C es diferente para hombres y mujeres. 
```{r}

est_obs <- diabetes %>% 
  group_by(gender) %>% 
  summarize(estad_obs = mean(glyhb, na.rm = TRUE)) %>% 
  pull() %>% 
  diff()

dist_nula <- diabetes %>% 
  specify(glyhb ~ gender) %>% 
  hypothesize(null = "independence") %>% 
  generate(reps = 1500, type = "permute") %>% 
  calculate(stat = "diff in means", order = c("female", "male"))

dist_nula %>% 
  get_p_value(est_obs, direction = "both")

diabetes %>% 
  t_test(glyhb ~ gender, 
         alternative = "two_sided",
         order = c("female", "male"))

```


# Re-intervencion y cirujanos.

Para el siguiente ejercicio me gustaria dereminar la asociacion entre re-intervencion y cirujanos en la fundacion cardioinfantil de bogota.

H_0: La re-intervencion no esta asociado al cirujano.
H_1: La re-intervencion esta asociada al cirujano.
```{r}

cx_ret <- cx_general_fci %>% 
  mutate(re_inter = if_else(
    Reintervencion == "NO REINTERVENCION", "No_re_intervencion", "Si_re_intervencion"
  )) %>% 
  select(Cirujano, re_inter, Reintervencion) %>% 
  filter(!is.na(re_inter))

cx_ret %>% 
  count(re_inter, Cirujano) %>% 
  spread(Cirujano, n)

cx_ret %>% 
  ggplot(aes(re_inter, fill = Cirujano)) +
  geom_bar(position = "dodge")

ji_obs <- cx_ret %>% 
  specify(re_inter ~ Cirujano) %>% 
  calculate(stat = "Chisq") %>% 
  pull()

chi_nula <- cx_ret %>% 
  specify(re_inter ~ Cirujano) %>% 
  hypothesize(null = "independence") %>% 
  generate(reps = 1500, type = "permute") %>% 
  calculate(stat = "Chisq")

chi_nula %>% 
  get_p_value(ji_obs, direction = "greater")

#approximacion
cx_ret %>% 
  chisq_test(re_inter ~ Cirujano)
```

Solo con Paulo Cabrera vs la proporcion de los otros cirujanos.

```{r}
ji_obs_cir <- cx_ret %>% 
  mutate(cir = if_else(Cirujano == "Paulo Cabrera", "Paulo_Cabrera", "No_Paulo")) %>% 
  specify(cir ~ re_inter, success = "Paulo_Cabrera") %>% 
  calculate(stat = "diff in props", order = c("Si_re_intervencion", "No_re_intervencion")) %>% 
  pull()

chi_nula_cir <- cx_ret %>% 
  mutate(cir = if_else(Cirujano == "Paulo Cabrera", "Paulo_Cabrera", "No_Paulo")) %>% 
  specify(cir ~ re_inter, success = "Paulo_Cabrera") %>% 
  hypothesize(null = "independence") %>% 
  generate(reps = 1500, type = "permute") %>% 
  calculate(stat = "diff in props", order = c("Si_re_intervencion", "No_re_intervencion"))

chi_nula_cir %>% 
  get_p_value(ji_obs_cir, direction = "greater")
```

