---
title: "Clase_5"
author: "Joshua Kock"
date: "2/22/2019"
output:
  pdf_document: default
  html_document: default
---

```{r setup, include=FALSE}
knitr::opts_chunk$set(echo = TRUE)
```

Cargar paquetes para la sesion
```{r}
library(tidyverse)
library(lubridate)
```

Cargar la base de datos.
```{r}
cirugia_fci_2018 <- read_csv("https://raw.githubusercontent.com/vizual-wanderer/6071402_Electiva_II/master/Base_datos_electiva/Cirugia_fci_2018_limpia.csv")

cirugia_fci_2018 <- cirugia_fci_2018 %>% 
  mutate(Fecha_cirugia = mdy(Fecha_cirugia),
         Marca_temporal = mdy_hm(Marca_temporal))
```

# Ejercicio de factor.
```{r}
cirugia_fci_2018 <- cirugia_fci_2018 %>% 
  mutate(Cirujano_fct = factor(Cirujano))

#Caracteres.
typeof(cirugia_fci_2018$Cirujano)
class(cirugia_fci_2018$Cirujano)
str(cirugia_fci_2018$Cirujano)
attributes(cirugia_fci_2018$Cirujano)

#Factores.
typeof(cirugia_fci_2018$Cirujano_fct)
class(cirugia_fci_2018$Cirujano_fct)
str(cirugia_fci_2018$Cirujano_fct)
attributes(cirugia_fci_2018$Cirujano_fct)
```

```{r}
cirugia_fci_2018 %>% 
  filter(Cirujano_fct == 8) %>% 
  count()

cirugia_fci_2018 %>% 
  filter(Cirujano_fct == "Paulo Cabrera") %>% 
  count()
```

Ejercicio:
crear una variable llamada mes con la funcion month de lubridate (variable fecha_cirugia), asigna esta variable a la base y explorar con las funciones previas 
```{r}
cirugia_fci_2018 <- cirugia_fci_2018 %>% 
  mutate(mes = month(Fecha_cirugia))

typeof(cirugia_fci_2018$mes)
str(cirugia_fci_2018$mes)
class(cirugia_fci_2018$mes)
attributes(cirugia_fci_2018$mes)
```

Crear una variable que sea mes_fct y asignar esta a la base de datos. (explorar con las funciones previas)
```{r}
cirugia_fci_2018 <- cirugia_fci_2018 %>% 
  mutate(mes_fct = factor(mes))

typeof(cirugia_fci_2018$mes_fct)
str(cirugia_fci_2018$mes_fct)
class(cirugia_fci_2018$mes_fct)
attributes(cirugia_fci_2018$mes_fct)
```

#Analisis de datos exploratorios.

### Analisis de una variable (continua)

Tiempo quirurgico
```{r}
cirugia_fci_2018 %>% 
  summarize_at(
    .vars = vars(Tiempo_quirurgico),
    .funs = funs(mean, sd, min, max, .args = list(na.rm = TRUE))
  )
```

Que pasa si no se incluye: `.args=list(na.rm=TRUE)`
```{r}
cirugia_fci_2018 %>% 
  summarize_at(
    .vars = vars(Tiempo_quirurgico),
    .funs = funs(mean, sd, min, max)
  )
```

### Variable categoricas o discretas.

Tabla de frecuencias bidireccionales "tabulación cruzada", son importante para la calidad de los datos
Cuando crea un analisis categórico var a partir de una unica "entrada" categorica.

Las tablas bidireccionales nos muestran si lo hicimos correctamente
Tablas bidireccionales utiles para comprender patrones de omision en encuestas

`group_by(var1) %>% count(var2)`

```{r}
cirugia_fci_2018 %>% 
  group_by(Sexo) %>% 
  count(Tipo_de_Cirugia) 
```

No se ve muy bien podemos arreglarlo con `spread`
```{r}
cirugia_fci_2018 %>% 
  group_by(Sexo) %>% 
  count(Tipo_de_Cirugia) %>% 
  as_factor() %>% 
  spread(Sexo,n)
```

### Categorica con categorica
```{r}
cirugia_fci_2018 %>% 
  group_by(Cirujano) %>% 
  count(Clasificacion_Herida_Quirurgica) %>% 
  spread(Cirujano, n) %>% 
  filter(!is.na(Clasificacion_Herida_Quirurgica))
```

### categorica y continua.

`group_by(var_categorica) %>% summarize_at(.vars = vars(var_continua)`
```{r}
cirugia_fci_2018 %>% 
  group_by(Cirujano) %>% 
  summarize_at(
    .vars = vars(Tiempo_quirurgico),
    .funs = funs(mean, sd, min, max, .args=list(na.rm=TRUE))
  )
```

