---
title: "Clase_2_ejercicios"
author: "Joshua Kock"
date: "2/1/2019"
output: 
  html_document:
    toc: true
    number_sections: true
---
```{r setup, include=FALSE}
knitr::opts_chunk$set(echo = TRUE)
```

```{r}
library(tidyverse)
```

"Data obtained from http://biostat.mc.vanderbilt.edu/DataSets".

Revisar las variables en el siguiente enlace:
Codebook: http://biostat.mc.vanderbilt.edu/wiki/pub/Main/DataSets/Cdiabetes.html

```{r}
diabetes <- read_csv("https://raw.githubusercontent.com/vizual-wanderer/6071402_Electiva_II/master/Base_datos_electiva/diabetes.csv")
```
# Exploracion de objetos con base R.

Explorar el objeto con comando de base `R`.
```{r}
str(diabetes)
names(diabetes)
length(diabetes)
```

# Funciones para manejo de datos dplyr
Vamos a revisar 3 funciones clave del paquete `dplyr` que permiten resolver la gran mayoria de los desafios de manipulacion de datos.

+ Escoger observaciones por sus valores (`filter()`).
+ Reordenar las filas (`arrange()`).
+ Escoger las variables por sus nombres (`select()`).

Todos los verbos funcionan de manera similar:
1. El primer argumento es un dataframe.
2. Los argumentos subsiguientes describen qué hacer con el dataframe, usando los nombres de las variables (sin comillas).
3.El resultado es un nuevo dataframe/tibble.

Juntas, estas propiedades facilitan una cadena de varios pasos simples para lograr un resultado complejo. Vamos a sumergirnos y ver cómo funcionan estos verbos.

## Filtrar filas con `Filter()`

`filter()` permite escoger observaciones basadas en sus valores. El primer argumento es el nombre del dataframe. El segundo y subsiguientes argumentos son las expresiones que filtran el marco de datos. 
Por ejemplo, podemos seleccionar todos los vuelos los pacientes con hdl igual a 52 con:

Puedes leer mas: ?dyplyr::filter()

```{r}
filter(diabetes, hdl == 52)
```

Cuando ejecuta esa línea de código, `dplyr` ejecuta la operación de filtrado y devuelve un dataframe. Las funciones `dplyr` nunca modifican sus entradas, por lo que si desea guardar el resultado, deberá utilizar el operador de asignación `<-`
```{r}
pc_hdl_52 <- filter(diabetes, hdl == 52)
```

R imprime los resultados o los guarda en una variable. Si desea hacer ambas cosas, puede ajustar la asignación entre paréntesis:

```{r}
(pc_hdl_52 <- filter(diabetes, hdl == 52))
```

### Comparaciones
Para utilizar el filtrado de manera efectiva, debe saber cómo seleccionar las observaciones que desee mediante los operadores de comparación. `R` proporciona anotaciones estandar:
`>`, `>=`, `<`, `<=`,`!=` (No es igual), y `==` (igual).

Cuando comienzas con `R`, el error más fácil de cometer es usar = en lugar de == al probar la igualdad. Cuando esto suceda, obtendrás un error informativo:

### Operadores logicos
Los argumentos múltiples para `filter` se combinan con "and": cada expresión debe ser verdadera para que una fila se incluya en la salida. Para otros tipos de combinaciones, deberá utilizar los operadores booleanos usted mismo: `&` es "and", `|` es "OR", `y!` es "NOT". La figura 5.1 muestra el conjunto completo de operaciones booleanas.

```{r}
filter(diabetes, chol >= 200 | hdl <= 30)
```

Con la ejeccucion del codigo anterior vemos que tenemos 234pacientes con cholesterol igual o mayor a 200 OR HDL menos o igual a 30. Si queremos que ambos criterios se utilicen es necesario utilizar `&` para buscar los pacientes que tengan cholesterol de 200 o mas y hdl menor o igual a 30.

```{r}
filter(diabetes, chol >= 200 & hdl <= 30)
```

Ejercicio:

1.Busca los pacientes masculinos con cholesterol igual a 250 y 300
2.Busca las mujeres mayor a 45 con HDL menor a 30.
3.Cual es el promedio de edad de los pacientes con con la HbA1c mayor a 6.5.

## Organizar filas con `Arrange()`

`arrange()` funciona de forma similar a `filter()`, excepto que en lugar de seleccionar filas, cambia su orden. Se necesita un dataframe y los nombres de columna (o expresiones más complicadas) para ordenar. Si proporciona más de un nombre de columna, cada columna adicional se utilizará para romper empates en los valores de las columnas anteriores:

```{r}
arrange(diabetes, chol, hdl, glyhb)
```

utiliza `desc()` para cambiar el orden de la columna de mayor a menor.

```{r}
arrange(diabetes, desc(chol))
```

## Selecionar columnas con `Select()`

No es raro obtener dataframe con cientos o incluso miles de variables. En este caso, el primer desafío a menudo se reduce a las variables en las que está realmente interesado. `Select()` le permite escoger rápidamente un subconjunto útil mediante operaciones basadas en los nombres de las variables.

`select()` no es muy útil con los datos de diabetes porque solo tenemos 19 variables, pero aún se puede entender la idea general:
Ver `?select()` para más detalles.

```{r}
select(diabetes, chol,hdl,glyhb)
select(diabetes, chol:age)
select(diabetes, -(chol:age))
```
Hay una serie de funciones de ayuda que puede utilizar dentro de `select()`:
+ `starts_with("abc")`: coincide con los nombres que comienzan con "abc".
+ `ends_with("xyz")`: coincide con los nombres que terminan con "xyz".
+ `contains("ijk")`: coincide con los nombres que contienen "ijk".
+ `coincidencias("(.) \\ 1")`: selecciona variables que coinciden con una expresión regular. Este coincide con cualquier variable que contenga caracteres repetidos. Aprenderás más sobre expresiones regulares en cadenas.
+ `num_range("x", 1:3)`: coincide con x1, x2 y x3.

Ejercicio:
1. Que pasa cuando incluyes el nombre de una variable en multiples ocaciones en `select()`?
2. Que hace la funcion `one_of()`? porque seria util en la conjungacion del siguiente vector?
```{r}
vars <- c("age","gender", "height", "chol", "hdl", "ratio")
```
3. Seleciona los ID de los pacientes que cumplen una tension normal (tanto sistolica, como diastolica), y tengan una HbA1C por encima de 7.