---
title: "Clase_4: Group_by y summarize"
author: "Joshua Kock"
date: "2/14/2019"
output: 
  pdf_document:
  toc: true
  number_sections: true
  toc_depth: 2
---

```{r setup, include=FALSE}
knitr::opts_chunk$set(echo = TRUE)
```

```{r}
library(tidyverse)
library(lubridate)
```

```{r}
cirugia_fci_2018 <- read_csv("https://raw.githubusercontent.com/vizual-wanderer/6071402_Electiva_II/master/Base_datos_electiva/Cirugia_fci_2018_limpia.csv")

cirugia_fci_2018 <- cirugia_fci_2018 %>% 
  mutate(Fecha_cirugia = mdy(Fecha_cirugia),
         Marca_temporal = mdy_hm(Marca_temporal))
```

# Analisis de datos con funcion `group_by`.

`group_by()` convierte un objeto de dataframe en grupos. 
Despues de la agrupacion, las funciones que ejecutas en el data frame se realizan "por grupo"

- Parte del paquete dplyr dentro de tidyverse; no es parte de la Base R
- Funciona mejor con los pipe `%>%` y la funcion de `summarize()`.

Sintaxis basica:

`group_by(objecto, variable por las cuales agruparas separadas por commas)`.

Normalmente, las variables para agrupar son variables de caracteres, factores o integros.

Ejemplo:
```{r}
cirugia_fci_2018 %>% 
  count(Cirujano)

cirugia_fci_2018 %>% 
  group_by(Cirujano) %>% 
  count(Cirujano)

```

Por si mismo `group_by()` no hace mucho solo imprime datos
ejemplo:
```{r}
cirugia_fci_2018 %>% 
  group_by(Cirujano, Tipo_de_Cirugia, ISO)
```

Pero una vez que se agrupa un objeto, todas las funciones subsiguientes se ejecutan por separado "por grupo"

```{r}
cirugia_fci_2018 %>% 
  group_by(Cirujano, Tipo_de_Cirugia, ISO) %>% 
  count()
```

A continuacion, usaremos la funcion `class()` para mostrar si el dataframe esta agrupado

- Por ahora, solo piensa en `class()` como una funcion que proporciona informacion sobre un objeto.
- Similar a `typeof()`, pero `class()` proporciona informacion diferente sobre el objeto
```{r}
class(cirugia_fci_2018)

df_temp <- cirugia_fci_2018 %>% 
  group_by(Cirujano, Residente)

class(df_temp)
```

Para desagrupar un objeto se usa la funcion `ungroup()`.
```{r}
df_temp <- ungroup(df_temp)
class(df_temp)
```

Ejericio:
Usando group by
- Determine los grupos de residentes que hay.
```{r}
cirugia_fci_2018 %>% 
  group_by(Residente) %>% 
  count()
```

- Determine los grupo de cirujano y residente que operan.
```{r}
cirugia_fci_2018 %>% 
  group_by(Cirujano, Residente) %>% 
  count()
```

- Determine los grupos de cirujano y residentes con un tiempo quirurgico mayor a 200 min (usar filter).
```{r}
cirugia_fci_2018 %>% 
  group_by(Cirujano, Residente) %>% 
  filter(Tiempo_quirurgico > 200) %>% 
  count()
```


# Analisis de datos con funcion `summarize()`.

`summarize()` realiza los calculos por filas; luego se colapsa en una sola fila.
uso y sintaxis: `summarize(.data,....)

argumentos: 
- `.data`: un dataframe; se omitir si se coloca despues de pipe `%>%`.
- `...`: Par(es) nombre(s)-valor(es) y su respectiva funcion(es) de resumen.
El nombre sera el nombre de la variable en el resultado.
El valor debe ser una expresion que devuelve un solo valor como `min()`, `n()` etc.

Valor: (lo que `summarize` devuelve / crea)
- Objeto de la misma clase que `.data`. ; el objeto tendra una observacion "por grupo"

funciones utiles en summarize:
?dplyr::summarize

ejemplo:
```{r}
#Edad promedio de la cohorte 2018
cirugia_fci_2018 %>% 
  summarize(prom_edad = mean(Edad, na.rm = TRUE))
```

```{r}
#Mediana de tiempo quirurgico para el 2018.
cirugia_fci_2018 %>% 
  summarize(med_temp_qx = median(Tiempo_quirurgico, na.rm = TRUE))
```

se pueden hacer multiples operaciones
```{r}
cirugia_fci_2018 %>% 
  summarize(prom_edad = mean(Edad, na.rm = TRUE),
            med_temp_qx = median(Tiempo_quirurgico, na.rm = TRUE),
            total = n())
```

Ejericio: 
Determine los tiempos promedios, min y max de estadia hospitalaria.
La mediana de estancia en piso.
```{r}
cirugia_fci_2018 %>% 
  summarize(
    t_prom_hosp = mean(Estancia_piso, na.rm = TRUE),
    t_median_hosp = median(Estancia_piso, na.rm = TRUE),
    min_est_hosp = min(Estancia_piso, na.rm = TRUE),
    max_est_hosp = max(Estancia_piso, na.rm = TRUE),
    total = n()
  )
```


# Combinando `group_by()` con `summarize()`.

`summarize()` realiza calculos en todas las filas del dataframe y luego colapsa el dataframe en una sola fila
Cuando se agrupa el dataframe, `summarize()` realiza calculos en filas dentro de un grupo y luego se colapsa en una sola fila para cada grupo.

ejemplo:
```{r}
cirugia_fci_2018 %>% 
  group_by(Residente) %>% 
  summarize(edad_median_pac_resi = mean(Edad, na.rm = TRUE)) %>% 
  arrange(desc(edad_median_pac_resi))
```

Ejercicio:
Determine el tiempo promedio de cirugia de cada cirujano
```{r}
cirugia_fci_2018 %>% 
  group_by(Cirujano) %>% 
  summarize(
    t_med_quir = mean(Tiempo_quirurgico, na.rm = TRUE),
    t_min_cx = min(Tiempo_quirurgico, na.rm = TRUE),
    t_max_cx = max(Tiempo_quirurgico, na.rm = TRUE)
  )
```

Determine el tiempo promedio de una cirugia de cada cirujano con residente.
```{r}
cirugia_fci_2018 %>% 
  group_by(Cirujano, Residente) %>% 
  summarize(
    t_prom_cir_resi = mean(Tiempo_quirurgico, na.rm = TRUE)
  )
```


# Combinando summarize() y count ().
La funcion para contar `n()` no toma argumentos y devuelve el tamaño del grupo actual.

numero de complicaciones quirurgicas por cirujano.
```{r}
cirugia_fci_2018 %>% 
  group_by(Cirujano, Complicacion_Quirurgica) %>% 
  summarize(comp_qx = n())

cirugia_fci_2018 %>% 
  group_by(Cirujano) %>% 
  count(Complicacion_Quirurgica)
```

Determine el tipo de cirugia(urgencia, programada) por cirujano.
```{r}
cirugia_fci_2018 %>% 
  group_by(Cirujano) %>% 
  count(Tipo_de_Cirugia) %>% 
  arrange(desc(Tipo_de_Cirugia))

cirugia_fci_2018 %>% 
  group_by(Cirujano, Tipo_de_Cirugia) %>% 
  summarize(total = n())
```

Determine el numero de interconsulta por cada grupo de cirujano.
```{r}
cirugia_fci_2018 %>% 
  group_by(Cirujano) %>%
  filter(!is.na(Interconsulta)) %>% 
  count(Interconsulta, sort = TRUE)
```

Determine re-intervencion por cada cirujano.
```{r}
cirugia_fci_2018 %>% 
  group_by(Cirujano) %>%
  filter(Reintervencion != "NO REINTERVENCION") %>% 
  count(Reintervencion, sort = TRUE)
```

Determine el numero de cirugias al mes de cada cirujano, y el tiempo promedio en la cirugia. (Sin residente y despues hacer ejericio con residente) Ordenar por mes.
```{r}
cirugia_fci_2018 %>% 
  group_by(Cirujano, mes = month(Fecha_cirugia)) %>%
  summarize(
    t_med_cx = mean(Tiempo_quirurgico, na.rm = TRUE),
    total_cx = n()
  ) %>% 
  view()
```
