---
title: "Clase_3"
author: "Joshua Kock"
date: "2/7/2019"
output: 
  pdf_document:
    toc: true
    number_sections: true
    toc_depth: 2
---

```{r setup, include=FALSE}
knitr::opts_chunk$set(echo = TRUE)
```

```{r}
library(tidyverse)
```

http://biostat.mc.vanderbilt.edu/wiki/pub/Main/DataSets/ari.html#levels.clin


```{r}
ari <- read.csv("https://raw.githubusercontent.com/vizual-wanderer/6071402_Electiva_II/master/Base_datos_electiva/ari.csv")
```

# Funciones con Operador %>% 

Pasa un objeto y luego una funcion

```{r}
#str(ari) #Funcion y luego objeto
#ari %>% str() #objeto luego funcion
```

Ejercicio
Seleccionen la talla (lgth) y peso de todos los bebes con un peso a nacer menor a 2500g (biwt), solo los primeros 10 resultados
```{r}
ari %>% 
  filter(biwt <= 2500) %>% 
  select(lgth) %>% 
  head(n = 10)
```

Revisen la funcion count de dplyr y haga 2 operaciones con ella y explique en sus propias palabras.
```{r}
ari %>% 
  count(weight)

ari %>% 
  filter(biwt <= 2500) %>% 
  select(weight) %>% 
  count()
```

Count muestra por defecto los datos perdidos?

Crea un nuevo objeto ari_2 con las variables de ID, peso, leucocitos, linfocitos, circunferencia craneo, peso en gramos al nacer, talla al nacer, temperatura, oximetria, edad en dias, omfalitis y conjuntivitis.
```{r}
ari2 <- ari %>% select(stno, weight, wbco,
                      lpcc, hcir, biwt, lgth, temp, hrat, age, omph, conj)
```

# Crear variables con funcion mutate()

Ejercicio:
Creen una nueva variable biwt_2 que sea la mitad del peso original
Hacerlo de forma base R y con mutate()

Miren como funciona mutate con el buscador de ayuda, miren las funciones de ayuda (Helper functions)
```{r}
ari %>% 
  mutate(biwt_2 = biwt/2) %>% #tidyverse
  select(biwt_2) %>% 
  head(n = 10) 

ari$biwt_3 <- ari$biwt/2#base R
```

Si no se asgina la nueva variable no se guarda en el dataframe.
```{r}
ari %>% 
  mutate(h_lgth = lgth/2) %>% 
  head(n = 10) %>% 
  select(h_lgth)
```

```{r}
ari <- 
  ari %>%
  mutate(h_lgth = lgth/2)
```

Se pueden crear mas de una variable a la vez
```{r}
ari %>%
  mutate(tasa_linf_bla = lpcc/wbco,
         tasa_peso_talla = wght/lgth,
         pct_cir = hcir/100) %>% 
  select(tasa_linf_bla,tasa_peso_talla, pct_cir) %>% 
  head(n = 10)
```

# Helper functions en mutate

1) ifelse
2) recode
3) case_when

## Ifelse
Ifelse es una funcion que crea una variable indicadora 1/0 basada en una condicion
```{r}
ari %>% 
  mutate(bajo_peso = if_else(wght < 2500,1,0)) %>% 
  select(bajo_peso) %>% 
  head(n = 10)
```

Ejericio
con ifelse genere una variable indicadora para datos perdidos de recuento globulos blancos wbco y contar estos datos (usar funcion is.na)
```{r}
ari %>% 
  mutate(perdido = if_else(!is.na(wbco), 1, 0)) %>% 
  select(perdido) %>% 
  head(n = 10)
```

genere una variable indicadora para la variable clin identificado los pacientes que se les tomo muestra (sample o yes) que sean de etiopia. Cuantos son?
```{r}
ari %>% 
  filter(country == "Ethiopia") %>% 
  mutate(clin_pos = if_else(str_detect(clin, "Yes"),
                                       1,0)) %>% 
  count()
```

## recode
Recode como el nombre lo indica recodifica una variable que sea un factor en el caso de R.
sintaxis: recode(.x, ... default = NULL, missing = NULL)
.x: un vector (variable) a recodificar
...: especificacion de recodificar (valor actual = nuevo valor)
.default: si lo especificas los valores que no cumplan con la regla anterior adquieren este valor.
missing: si especificado los valores perdidos se les asignara este valor.

Estamos recodificando Y como 1 y N como 0 en la variable de enfermedad
```{r}
ari %>% 
  mutate(enfermedad = recode(sickc, "Y" = 1, "N" = 0)) %>% 
  select(sickc, enfermedad) %>% 
  head(n = 10)
```

Ejercicio:
recodigica la variable impcl en 4 grupos P, S, M y otros y nombrar la variable patron:

No P,S or M
No P,S,M-oth
P only
S only
M only
P and S
P and M
M and S
P,M and S
```{r}
ari %>% 
  mutate(patron = recode(impcl,
                 "P only" = "P",
                 "S only" = "S",
                 "M only" = "M",
                 .default = "otro")
         ) %>% 
  count(patron)
```

##Case when
case when es una funcion para variables mas complejas que ifelse y recode, es util cuando la nueva variable es la funcion de multiples variables.

Sintaxis: case_when(...)
a la izquierda van las variables y reglas que tiene que cumplir a la derecha la variable en la que se tiene que crear esto se separa con ~

Quiero saber que bebes de etiopia tienen peso normal al nacer (2500 a 3800g) en etiopia
```{r}
ari %>% 
  mutate(
    etiopia_peso = case_when(
    country == "Ethiopia" & wght >= 2500 & wght <= 3800 ~ "et_peso_norm"
  )
) %>% 
  select(etiopia_peso) %>% 
  head(n = 10)
```

ejercicio case when
determinar los bebes de papua nueva guinea que tengan un peso mayor a 3000 y no se hicieron la prueba clinica o la negaron (clin).
```{r}
ari %>% 
  mutate(variable = case_when(
    country == "Papua New Guinea" & wght >3000 ~ "pap_peso")
  ) %>% 
  count(variable)
```

determinar los pacientes con conteo de blancos mayor a 10mil con una frecuencia respiratoria rr mayor a 60 con puncion lumbar positiva (lp.pos)
```{r}
ari %>% 
  mutate(sepsis = case_when(
    wbco > 10000 & rr >60 & lp.pos == 1 ~ "sepsis_snc"
  )) %>% 
  count(sepsis)
```