---
title: "CLase ggplot2"
author: "Joshua Kock"
output: html_document
---

## Cargar paquetes

```{r setup, include=FALSE}
knitr::opts_chunk$set(echo = TRUE)

library(gapminder)
library(tidyverse)
library(here)
```


## Tidy Data
Trabajar con datos tidy es la mejor forma para sacar provecho de las funciones de ggplot2.

## Hacer el enlace entre lo que vas a mapear y tus datos

Exploracion de datos inicial.
```{r}
gapminder
```

crear objeto p
```{r}
p <- ggplot(data = gapminder)
```

agregar las capas al objeto p
las esteticas mas intuitivas de mapear son la variable x, y otras capas de esteticas son el color, forma y tamano.
Esto no escoje el color o el tamano de la variable sino va especificar que variable (datos) se representan por color y por tamanio en la grafica.
```{r}
p <- ggplot(data = gapminder,
            mapping = aes(x = gdpPercap,
                          y = lifeExp))
```

imprmir objeto p
```{r}
p
```

Agregar la geometria a las graficas, cada geometria es una funcion que puede incluir sus propios argumentos.
```{r}
p + geom_point() 
```


## Crear tus graficas por capas

En ggplot 2 puedes ir agregado las capas con l `+` sin problemas.
Importante la ubicacion del +
correcto: `ggplot(datos, capa, aes(x,y)) +`
Incorrecto: `ggplot(datos, capa, aes(x,y))`
            `+ geom_point()`

```{r}

p <- ggplot(data = gapminder,
            mapping = aes(x = gdpPercap,
                          y = lifeExp))
p + geom_smooth()

```

Dos geometrias en la misma grafica
```{r}

p <- ggplot(data = gapminder,
            mapping = aes(x = gdpPercap,
                          y = lifeExp))
p + geom_point() + geom_smooth() 

```

Que considera que puede mejorar en esta grafica
```{r}
p <- ggplot(data = gapminder,
            mapping = aes(x = gdpPercap,
                          y = lifeExp))
p + geom_point() + geom_smooth(method = "lm") 
```


```{r}

p <- ggplot(data = gapminder,
            mapping = aes(x = gdpPercap,
                          y = lifeExp))
p + geom_point() +
    geom_smooth(method = "gam") +
    scale_x_log10()

```

```{r}

p <- ggplot(data = gapminder, mapping = aes(x = gdpPercap, y = lifeExp))

p + geom_point() +
    geom_smooth(method = "gam") +
    scale_x_log10(labels = scales::dollar) +
    labs(x = "PIB per capita",
         y = "expectativa de vida en años",
         title = "Crecimiento economico y espectativa de vida",
         subtitle = "Cada punto es pais por año",
         caption = "Fuente de datos: Gapminder")
```


## Mapear esteticas vs establecer esteticas.

```{r}

p <- ggplot(data = gapminder,
            mapping = aes(x = gdpPercap,
                          y = lifeExp,
                          color = "purple"))
p + geom_point() +
    geom_smooth(method = "loess") +
    scale_x_log10()
```
En que la embarramos aca?

Forma correcta de establecer el color de los geom
```{r}

p <- ggplot(data = gapminder,
            mapping = aes(x = gdpPercap,
                          y = lifeExp))
p + geom_point(color = "purple") +
    geom_smooth(method = "loess") +
    scale_x_log10()
```

En este ejemplos algunas esteticas se mapearon y otras se establecieron.
```{r}

p <- ggplot(data = gapminder,
            mapping = aes(x = gdpPercap,
                          y = lifeExp)) 
p + geom_point(alpha = 0.3) +
    geom_smooth(color = "orange", se = FALSE, size = 2, method = "lm") +
    scale_x_log10()
```


```{r}
gapminder

p <- ggplot(data = gapminder,
            mapping = aes(x = gdpPercap,
                          y = lifeExp,
                          color = continent))
p + geom_point() +
    geom_smooth(method = "loess") +
    scale_x_log10()
```

```{r}

p <- ggplot(data = gapminder,
            mapping = aes(x = gdpPercap,
                          y = lifeExp,
                          color = continent,
                          fill = continent))
p + geom_point() +
    geom_smooth(method = "loess") +
    scale_x_log10()
```

## La estetica se puede mapear para cada geometria. 

En este caso quiero que me identique a que continente pertenece cada punto y la tendencia mundial en general
```{r}

p <- ggplot(data = gapminder, mapping = aes(x = gdpPercap, y = lifeExp))

p + geom_point(mapping = aes(color = continent)) +
    geom_smooth(method = "loess") +
    scale_x_log10()
```

En este ejemplo mapeamos una variable continua a color.
```{r}

p <- ggplot(data = gapminder,
            mapping = aes(x = gdpPercap,
                          y = lifeExp))
p + geom_point(mapping = aes(color = log(pop))) +
    scale_x_log10()    
```

## Guardar tu trabao

```{r knitopt, echo = TRUE, eval = FALSE}
knitr::opts_chunk$set(fig.width=8, fig.height=5) 
```


```{r 03-make-a-plot-20, echo=TRUE, eval=FALSE}
ggsave(nombre_de_archivo = "figuras/mi_figura.png")
```
