---
title: "Taller_analisis_de_datos_pesos"
author: "Joshua Kock"
date: "4/26/2019"
output:
  pdf_document: default
  html_document: default
---

```{r setup, include=FALSE}
knitr::opts_chunk$set(echo = TRUE)
```

Cargar paquetes
```{r}
library(tidyverse)
library(readxl)
library(infer)
library(broom)
library(pander)

theme_set(theme_light())
```

```{r}
pesos_col <- read_csv("https://raw.githubusercontent.com/vizual-wanderer/6071402_Electiva_II/master/Base_datos_electiva/Base_bajo_peso.csv")
```

verificar numero de datos peridos y el nombre de las variables
```{r}
map_df(pesos_col, ~sum(is.na(.)))
names(pesos_col)
str(pesos_col)
```

Si verificamos el codebook vemos que tenemos 7 de las 15 variables como categoricas las cuales las podemos converitr en factores para hacer los analisis en R.

- Tipo de parto: `tipo_par`
- Multiplicidad del parto: `mul_part`
- Regimen de seguridad social: `seg_soci`
- Escolaridad Padre y madre: `niv_edum` y `niv_edup`
- Estado civil: `est_civm`
- Area de residencia: `area_res`

Hay que verificar cuales son los valores numerico que tienen cada variable y asi podemos proceder a convertir en factores.

```{r}
vars_fact <- c("sexo", "tipo_par", "mul_part","seg_soci", "niv_edum", "niv_edup","est_civm", "area_res")

pesos_col %>% 
  select(vars_fact) %>% 
  mutate_if(is.numeric, as.factor) %>% 
  tbl_df() %>% 
  summary()
```

Conversion de las variables a factores no quiero borrar la base original asi que asigno este cambio a un nuevo objeto.
```{r}
base_pesos_col <- pesos_col %>% 
  mutate(
    sexo = recode_factor(sexo, `1` = "Femenino", `2` = "Masculino"),
    tipo_par = recode_factor(tipo_par, `1` = "Espontaneo", `2` = "Cesarea", `3` = "Instrumentado", `4` = "Ignorado", 
                             `9` = "Ignorado"),
    mul_part = recode_factor(mul_part, `1` = "Simple", `2` = "Doble", `3` = "Triple", `4` = "Cuadruple_o_mas"),
    seg_soci = recode_factor(seg_soci, `1` = "Contributivo", `2` = "Subsidiado", `3` = "Excepcion", `4` =	"Especial", 
                      `5` = "No_asegurado", .default = NULL),
    est_civm = recode_factor(est_civm, `1` = "Union_libre_mas_dos", `2` = "Union_libre_menos_dos", `3` =	"Separada", `4` =	"Viuda",
                      `5` = "Soltera", `6` = "Casada", `9` = "Ignorado", .default = NULL),
    niv_edum = recode_factor(niv_edum, `1` = "Preescolar", `2` = "Basica_primaria", `3` = "Basica_secundaria", `4` = "Media_academica",
                        `5` =	"Media_tecnica", `6` = "Normalista", `7` = "Tecnica_profesional", `8` = "Tecnologica", 
                        `9` = "Profesional", `10` = "Especializacion", `11` = "Maestria", `12` = "Doctorado", `13` = "Ninguno",
                        `99` =  "Sin_informacion", .default = NULL),
    niv_edup = recode_factor(niv_edup, `1` = "Preescolar", `2` = "Basica_primaria", `3` = "Basica_secundaria", `4` = "Media_academica",
                        `5` =	"Media_tecnica", `6` = "Normalista", `7` = "Tecnica_profesional", `8` = "Tecnologica", 
                        `9` = "Profesional", `10` = "Especializacion", `11` = "Maestria", `12` = "Doctorado", `13` = "Ninguno",
                        `99` =  "Sin_informacion", .default = NULL),
    area_res = recode_factor(area_res, `1` = "Cabecera_municipal", `2` = "Centro_poblado", `3` =	"Rural_disperso", .default = NULL)
    )

#ver la base de datos
base_pesos_col %>% 
  view()

#ver datos perdidos:
map_df(base_pesos_col, ~sum(is.na(.)))
```

Inicio de analisis

Preguntas a responder
```{r}
summary(base_pesos_col)
```

Ver la relacion que tienen las variables numericas. selecionando unicamente las variables que son numericas.
```{r}
base_pesos_col %>% 
  select_if(is.numeric) %>% 
  pairs(lower.panel = NULL)
```

podemos visualizar el nivel educativo
```{r}
base_pesos_col %>% 
  ggplot(aes(niv_edum)) +
  geom_bar() +
  coord_flip()
```


porcentajes de conteos: seguridad social de las madres.
```{r}
base_pesos_col %>% 
  count(seg_soci) %>% 
  mutate(
    prop = prop.table(n),
    porcentaje = prop*100)
```

Me gustaria visualizar la distribucion de pesos y talla segun escolaridad de madre identificando si hay recien nacidos con mayor bajo peso al nacer
```{r}
base_pesos_col %>% 
  ggplot(aes(x = peso_nac, talla_na, color = peso_nac < 2500)) +
  geom_point() + 
  facet_wrap(~niv_edum)
```


Quiero ver la talla y peso al nacer por area geografica
```{r}
base_pesos_col %>% 
  ggplot(aes(talla_na, peso_nac, color = area_res)) +
  geom_jitter() +
  geom_smooth(method = "lm", se = FALSE)
```

Diferencia de peso al nacer comparado con el sexo biologico del recien nacido
```{r}
base_pesos_col %>% 
  ggplot(aes(sexo, peso_nac,fill = sexo)) +
  geom_boxplot()
```

quiero ver diferecias entre el peso de los recien nacido por sexo al nacer.
```{r}
t_test(base_pesos_col, peso_nac ~ sexo, order = c("Femenino", "Masculino"), alternative = "two_sided")

#metodo computacional:
est_obs_peso <- base_pesos_col %>% 
  specify(peso_nac ~ sexo) %>% 
  calculate(stat = "diff in means", order = c("Femenino", "Masculino")) %>% 
  pull()

dist_nula <- base_pesos_col %>% 
  specify(peso_nac ~ sexo) %>% 
  hypothesize(null = "independence") %>% 
  generate(reps = 1000, type = "permute") %>% 
  calculate(stat = "diff in means", order = c("Femenino", "Masculino"))

dist_nula %>% 
  get_p_value(est_obs_peso, direction = "two_sided")

visualize(dist_nula) +
  shade_p_value(dist_nula, direction = "two_sided")

#intervalo de confianza:
ic_peso <- base_pesos_col %>% 
  specify(peso_nac ~ sexo) %>% 
  generate(reps = 1000, type = "bootstrap") %>% 
  calculate(stat = "diff in means", order = c("Femenino", "Masculino"))

get_confidence_interval(ic_peso)
```


El tipo de parto esta relacionado con el numero de consultas pre-natales? 
```{r}
tabla_med_con_par <- base_pesos_col %>%
  group_by(tipo_par) %>% 
  summarize(
    cons_pro = mean(numconsu),
    cons_ds = sd(numconsu),
    cons_max = max(numconsu),
    cons_n = n())

tabla_med_con_par
```

Prueba estadistica a aplicar para determinar diferencia de medias (variable continua y categorica con > 2 categorias) Podemos contestar la pregunta anterior con la prueba de ANOVA (Analysis of variance), el cual determina si la diferencia en medias de mi poblacion son "ciertas" o son por variablidad de muestreo. Sacoms esto con el calculo del estaditico F.
```{r}
estat_F <- base_pesos_col %>% 
  specify(numconsu ~ tipo_par) %>%
  calculate(stat = "F") %>% 
  pull()

dist_nula_F <- base_pesos_col %>% 
  specify(numconsu ~ tipo_par) %>% 
  hypothesize(null = "independence") %>%
  generate(reps = 1000, type = "permute") %>%
  calculate(stat = "F")

dist_nula_F %>% 
  get_p_value(estat_F, direction = "greater")

#la prueba de anova se have con la funcion de aov no la anova, la anova solo toma como argumentos objetos de tipo lm o glm.
aov_con_par <- aov(numconsu ~ tipo_par, data = base_pesos_col)
summary(aov_con_par)

```
Podemos ver que el estadistico F es de 8.15 el mismo que identificamos en el ejercicio anterior.

Recordar como se lleva a cabo la prueba de hipotesis de anova.

Vemos que nuestro valor p es menor al punto de corte de 0.05 por lo que rechazamos la hipotesis nula, sabemos que hay una diferencia entre medias de los grupos pero no sabemos cual.

Podemos aplicar varias pruebas el ejemplo lo hacemo con el test de Tuley HSD (Tukey Honest Significant Differences) el cual ejecuta una comparacion multiple por pares (pairwise-comparison) entre las medias de cada grupo.
```{r}
TukeyHSD(aov_con_par)
```

con los resultado vemos que la unica diferencia de medias es entre los grupos de cesaria y espontaneo.

De igual forma podemos ver esta tabla de forma grafica aplicando la funcion `plot()` al objeto.
```{r}
plot(TukeyHSD(aov_con_par))
```

Quiero ver si el area de residencia esta asociado con el tipo de parto, mi hipotesis: No hay diferencias del tipo de parto segun zona geografica del parto. 
```{r}
base_pesos_col %>% 
  count(tipo_par, area_res) %>% 
  spread(area_res, n)
```

Podemos ver en la tabla de contingencia que hay ciertos valores que son menores a 5 por lo que la prueba de chi cuadrado nos puede dar error al estimar el esperado para cada categoria.
```{r}
base_pesos_col %>% 
  chisq_test(tipo_par ~ area_res)
```

Intentaremos hacer el metodo computacional
```{r}
ji_estad <- base_pesos_col %>% 
  specify(tipo_par ~ area_res) %>% 
  calculate(stat = "Chisq") %>% 
  pull()

ji_dist_nula <- base_pesos_col %>% 
  specify(tipo_par ~ area_res) %>% 
  hypothesize(null = "independence") %>% 
  generate(reps = 1500, type = "permute") %>% 
  calculate(stat = "Chisq")

ji_dist_nula %>% 
  get_p_value(ji_estad, direction = "greater")
```


Varios modelos lineales simples. Nos gustaria determinar como se comporta el peso al nacer al compararla en un analisis bivariado por regresion lineal simple
```{r}
tabla_coef_lm <- base_pesos_col %>%
  map(~ lm(base_pesos_col$peso_nac ~ .x)) %>% 
  map_df(tidy, .id = ".x", conf.int = TRUE)

tabla_coef_lm[3:8] <- round(tabla_coef_lm[3:8], digits = 3)

summary(lm(peso_nac ~ sexo, data = base_pesos_col))
```

